【裁判字號】    97,易,1010
【裁判日期】    971126
【裁判案由】    竊盜
【裁判全文】
臺灣屏東地方法院刑事判決              97年度易字第1010號
公  訴  人  臺灣屏東地方法院檢察署檢察官
被      告  丙○○
            甲○○
上列被告等因竊盜案件，經檢察官提起公訴（97年度偵字第5491
號），本院改以簡式審判程序審理，判決如下：
    主  文
丙○○攜帶兇器竊盜，累犯，處有期徒刑玖月，扣案T 型扳手壹
支沒收。又共同攜帶兇器竊盜，累犯，處有期徒刑壹年，扣案T
型扳手壹支沒收。應執行有期徒刑壹年柒月，扣案T 型扳手壹支
沒收。
甲○○共同攜帶兇器竊盜，累犯，處有期徒刑柒月，扣案T 型扳
手壹支沒收。
    事  實  及  理  由
一、事實：丙○○曾於民國94年間，因施用毒品案件，為本院以
    94年度訴字第316 號判決判處有期徒刑10月確定。同年間，
    其又因施用毒品案件，為臺灣高等法院高雄分院以95年度上
    訴字第1024號判決判處有期徒刑1 年2 月確定。95年間，其
    又因詐欺案件，為本院以95年度簡上字第185 號判決判處有
    期徒刑8 月確定（與前開判決所處之刑，再經本院以96年度
    聲減字第1029號裁定減刑，並定應執行有期徒刑10月確定）
    ，上開各判決所處之刑接續執行，迄96年10月6 日縮刑期滿
    執行完畢。甲○○亦曾於93年間，因偽造文書案件，為台灣
    士林地方法院以93年度士簡字第944 號判決判處有期徒刑3
    月確定，迄93年12月29日縮刑期滿執行完畢。詎丙○○及甲
    ○○2 人均不知警惕，而為下列竊盜犯行：
    (一)丙○○意圖為自己不法之所有，於97年8 月15日15時30分
      許，駕駛車號D7-8838 號自小客車，搭載不知情之甲○○
      ，行經屏東縣東港鎮○○街14號前（東隆宮旁），見黃鈴
      芳所有之車號UEA-187 號輕型機車停於該處，遂以其所有
      客觀上足供為兇器使用之T 型扳手加以竊取之，得手後騎
      至屏東縣屏東市某處銷贓。
    (二)丙○○及甲○○2 人共同基於意圖為自己不法所有之犯意
      聯絡及行為分擔，於97年8 月16日15時許，由丙○○駕駛
      上開自小客車搭載甲○○，行經屏東縣潮州鎮○○路301
      之1 號前，見乙○○所有之車號110-CDB 號重型機車（附
      安全帽1 頂）停於該處，丙○○遂以其所有客觀上足供為
      兇器使用之T 型扳手加以竊取之。得手後以丙○○騎乘機
      車而甲○○開車之方式，一同前往屏東縣新園鄉○○村○
      ○路66號附近巷弄，由丙○○負責銷贓，甲○○則分得新
      臺幣1 千5 百元。
    (三)嗣於97年8 月20日14時30分許，丙○○與甲○○2 人駕駛
      上開自小客車，行經屏東縣萬丹鄉○○路與和平路口時，
      因該自小客車已被警方鎖定為竊盜犯嫌所使用之交通工具
      而為警方攔下盤查而查獲，並扣得上開安全帽1 頂（已發
      還乙○○）及T 型扳手1 支。
二、證據：本件證據除引用檢察官起訴書之記載（如附件）外，
    並增加引用被告2 人於本院審理中之自白為證據。
三、按所謂兇器，其種類並無限制，凡客觀上足以對人之生命、
    身體安全構成威脅之物品均屬之，且只須行竊時攜帶為已足
    ，不以行為人初有行兇意圖為必要。經查被告丙○○及甲○
    ○2 人行竊時所攜帶之T 型扳手為金屬製品，質地尖銳，是
    該工具足以對人之生命、身體安全構成威脅，客觀上具有危
    險性，應屬於刑法第321 條第1 項第3 款所稱兇器。是就犯
    罪事實欄一、(一)部分，被告丙○○係犯刑法第321 條第1 項
    第3 款之攜帶兇器竊盜罪；就犯罪事實欄一、(二)部分，被告
    丙○○及甲○○2 人均係犯同法第321 條第1 項第3 款之攜
    帶兇器竊盜罪。被告2 人就犯罪事實欄一、(二)犯行有犯意聯
    絡及行為分擔，均為共同正犯。被告丙○○所犯上開2 罪，
    犯意各別，行為互殊，應分論併罰。又被告2 人前各有如事
    實欄所示之科刑及執行情形，各有臺灣高等法院被告前案紀
    錄表附卷足憑，其等於刑之執行完畢後5 年內，故意再犯本
    件有期徒刑之罪，均為累犯，均應依法加重其刑。又按刑法
    第62條所謂發覺，非以有偵查犯罪權之機關或人員確知其人
    犯罪無誤為必要，如有確切客觀之根據而對其發生合理之可
    疑時，即得謂為已發覺（最高法院72年台上字第641 號判例
    參照）。經查，上開事實之查獲過程，乃警方於發現其追查
    之竊盜犯嫌所使用之自小客車後，立即攔車盤查，並分別於
    被告丙○○身上及被告二人所乘坐汽車之後車廂扣得T 型扳
    手1 支及被害人所有之安全帽1 頂（有屏東縣警察局屏東分
    局萬丹分駐所員警郭建章及巡官兼所長趙晉偕製作之偵查報
    告可參，見警卷第2 頁）。是以被告甲○○雖於警方查獲後
    主動向警方坦承犯行，仍與自首要件不符。公訴意旨認其符
    合自首要件，尚有誤會。爰審酌被告2 人之智識程度，被告
    丙○○曾有違反槍砲彈藥刀械管制條例、賭博、麻醉藥品管
    理條例、毒品危害防制條例、詐欺及多次竊盜之犯罪前科，
    被告甲○○則有偽造文書之犯罪前科，本件犯罪之動機、目
    的、手段，犯罪所得之利益，被害人所受損害，甲○○事後
    坦承犯行，丙○○則於本院審理時始坦承犯行等一切情狀，
    分別量處如主文所示之刑，被告丙○○部分並合併定其應執
    行之刑，以資懲儆。扣案T 型扳手1 支，為被告丙○○所有
    ，且為供其等犯罪所用之物，業據其等坦認無訛，故應依刑
    法第38條第1 項第2 款規定宣告沒收。
四、另檢察官雖以被告甲○○於偵察中之陳述，認為被告丙○○
    「未查獲之竊盜犯行不知凡幾，足見被告丙○○具有犯罪之
    習慣且恃之為生，其品行惡劣，僅藉刑之執行實不足以徹底
    根絕惡性，應依竊盜犯贓物犯保安處分條例規定，除處有期
    徒刑4 年外，併予諭知應於刑之執行前令入勞動場所強制工
    作，以達教化之功。」惟檢察官偵查後，僅起訴被告丙○○
    前開兩次竊盜犯行，甲○○陳述之其他被告犯行並未據檢察
    官起訴，故不能以甲○○曾稱被告丙○○尚有其他竊盜行為
    ，即推論被告丙○○「未查獲之竊盜犯行不知凡幾」。因此
    公訴意旨認為「被告丙○○具有犯罪之習慣且恃之為生」一
    語即乏充分依據，依法不能對被告丙○○諭知強制工作。而
    公訴意旨因此求處之刑度與被告丙○○之行為惡性亦不相當
    ，故亦未依檢察官求處之刑度量刑，附此敘明。
據上論斷，應依刑事訴訟法第284 條之1 、第273 條之1 第1 項
、第299 條第1 項前段、第310 條之2 ，刑法第28條、第321 條
第1 項第3 款、第47條第1 項、第51條第5 款、第38條第1 項第
2 款，判決如主文。
中    華    民    國    97    年    11    月    26    日
                  刑事第四庭    法  官  王以齊
以上正本證明與原本無異。
如不服本判決應於收受判決後10日內向本院提出上訴書狀，並應
敘述具體理由；其未敘述上訴理由者，應於上訴期間屆滿後20日
內向本院補提理由書（均須按他造當事人之人數附繕本）「切勿
逕送上級法院」。
                                書記官  蔡進吉
中    華    民    國    97    年    11    月    26    日
附錄本判決論罪科刑法條：
刑法第321 條第1 項第3 款
犯竊盜罪而有左列情形之一者，處六月以上、五年以下有期徒刑
：
三、攜帶兇器而犯之者。


司法院資訊處製作；財團法人民間司法改革基金會備份。
